臺灣板橋地方法院刑事判決　　　　　　　 94年度訴字第277號
公　訴　人　臺灣板橋地方法院檢察署檢察官
被　　　告　丁○○
上列被告因妨害自由等案件，經檢察官提起公訴（94年度偵緝字
第111 號），本院判決如下：
    主  文
丁○○共同以非法方法，剝奪人之行動自由，累犯，處有期徒刑
陸月，如易科罰金，以參佰元折算壹日。
    事  實
一、丁○○前因妨害自由案件，經臺灣嘉義地方法院於民國90年
    3 月12日以90年度易字第113 號判處有期徒刑3 月，並經臺
    灣高等法院臺南分院於同年5 月31日判決駁回上訴確定，嗣
    於同年8 月6 日繳納易科罰金而執行完畢。
二、緣綽號「林仔」之丁○○（起訴書誤載為蔡「祕」蒨）與甲○○（業經本院判決確定）二人於思及乙○○介紹之友人許
    財林向丁○○借款未還，認為乙○○應負責處理許財林積欠
    之部分債務。嗣於民國93年9 月2 日凌晨4 時許，乙○○因
    另積欠王天賜債務，與王天賜約定於三重市○○路與中央北
    路路口彰化銀行附近償還上開債務，其後乙○○搭車至該址
    償還該債務後，旋即搭車離去，復於同日凌晨4 時30分許，
    在臺北縣三重市○○○路159 號前，乙○○與其女兒丙○○
    一起下車。丁○○與甲○○不思以正當途徑協商解決或循平
    和方式處理上述債務問題，竟共同基於以非法方法剝奪他人
    行動自由之犯意聯絡，由丁○○駕駛車牌號碼9R-0426 號自
    小客車搭載甲○○，見乙○○在上開地點下車，二人旋即下
    車以合力拉扯之方式，強拉乙○○搭乘渠等所駕自小客車，
    此情適為趁隙逃離之丙○○所目睹。丁○○與甲○○將乙○○拉上該自小客車後，由丁○○負責駕駛，並推由甲○○坐
    在後座看守乙○○，並以乙○○若跳車或逃跑，將遭負責看
    守之甲○○以棍棒毆打等言語恐嚇乙○○，而以此方式遂行
    剝奪乙○○之行動自由。渠等2 人將乙○○搭載至臺北縣五
    股鄉某工廠附近時，丁○○另行基於傷害之犯意，命乙○○
    在該處下車，其並持在該處所撿之木棍1 支，當場毆打乙○○，致乙○○受有上臂挫傷、腹壁挫傷等傷害，且渠等2 人
    復恐嚇乙○○若不交付新台幣（下同）2 萬5 千元解決上開
    債務問題，將不釋放乙○○。乙○○旋即以電話聯繫其妻林
    美珠籌款，林美珠表示答應籌款2 萬元，並暗中向警方報案
    。嗣於同日上午7 時許，丁○○與甲○○將乙○○搭載返回
    臺北縣三重市○路○街62巷57號前之約定地點取款，惟丁○○在途中先行下車，並推由甲○○前往取款，而於甲○○到
    達欲取款之際，即遭埋伏之警員當場逮捕，並扣得上開木棍
    1 支。
三、案經乙○○訴由臺北縣政府警察局三重分局報告臺灣板橋地
    方法院檢察署檢察官偵查起訴。
    理  由
壹、證據能力方面：
  (一)按「被告以外之人於審判外之言詞或書面陳述，除法律有規
    定者外，不得作為證據」，刑事訴訟法第159 條第1 項定有
    明文，此即學理上所稱「傳聞證據排除法則」。而依上開法
    律規定，傳聞證據原則上固無證據能力，但如法律別有規定
    者，即例外認有證據能力。又按「被告以外之人於審判外向
    法官所為之陳述，得為證據」、「被告以外之人於偵查中向
    檢察官所為之陳述，除顯有不可信之情況外，得為證據」，
    同法第159 條第1 項、第2 項分別定有明文，此即屬傳聞例
    外之規定。經查，同案被告甲○○、證人王天賜於本院93年
    度訴字第1858號妨害自由等乙案中所為之供述（該案卷93年
    10月13日訊問筆錄）及證述，係屬被告以外之人於本案審判
    外向法官所為之陳述；告訴人乙○○、證人丙○○、林美珠
    於偵查中所為之陳述，則係被告以外之人於偵查中向檢察官
    所為之陳述，且其等於偵查中陳述時之外部客觀情況，尚查
    無顯有不可信之狀況（例如不法取證等情形）。是依上開傳
    聞例外之規定，前揭證據資料均例外有證據能力。
  (二)其次，被告以外之人於審判外之陳述，雖不符刑事訴訟法第
    159 條之1 至第159 條之4 之規定，但經當事人於審判程序
    同意作為證據，法院審酌該言詞陳述或書面陳述作成時之情
    況，認為適當者，亦得為證據。當事人、代理人或辯護人於
    法院調查證據時，知有同法第159 條第1 項不得為證據之情
    形，而未於言詞辯論終結前聲明異議者，視為有前項之同意
    ，此則據同法第159 條之5 規定甚明。鑒於採用傳聞證據排
    除法則之重要理由之一，係因傳聞證據未經當事人之反詰問
    予以覈實，若當事人願放棄對原供述人之反對詰問時，原則
    上即可承認該傳聞證據之證據能力，而揆諸我國刑事訴訟法
    第159 條之5 之立法理由，除參照前述傳聞證據排除法則之
    基本法理外，亦參考日本刑事訴訟法第326 條之立法例，查
    日本刑事審判實務之運作，有關檢察官及被告均同意作為證
    據之傳聞書面材料或陳述，可直接援引該國刑事訴訟法第
    326 條作為傳聞例外之法律依據，僅在檢察官與被告不同意
    之情況下，乃須根據其他傳聞例外規定俾以斟酌該等書面材
    料或陳述是否具有證據能力，在當事人間無爭執之案件中，
    傳聞證據基本上均可依據前引規定提出於法院使用。職是之
    故，我國刑事訴訟法第159 條之5 之適用應可作同上之解釋
    。經查，告訴人乙○○、證人丙○○、林美珠於警詢中所為
    陳述及卷附佑民醫院（設於臺北縣三重市○○路○ 段2 號）
    所出具之診斷證明書1 紙，固均屬被告以外之人於審判外之
    陳述，皆屬傳聞證據，惟被告就前揭審判外陳述之證據能力
    ，先後於本院準備程序及審判期日中均表示同意作為本院判
    決之參考資料，同意上開證據資料有證據能力；而公訴檢察
    官雖知上開證據資料為傳聞證據，但於本院審判期日中則表
    示無意見而不予爭執，且迄至言詞辯論終結前亦未再聲明異
    議。本院審酌上開證據資料製作時之情況，尚查無違法不當
    及證明力明顯過低之瑕疵，亦認為以之作為證據應屬適當，
    故揆諸前開法律規定與說明，爰逕依刑事訴訟法第159 條之
    5 規定，認前揭證據資料亦均例外有證據能力。
貳、實體方面：
  一、訊據被告丁○○固坦承告訴人乙○○於上開時、地搭乘其
      所駕自小客車，其將告訴人搭載至臺北縣五股鄉某工廠附
      近時，持木棍毆打告訴人胸部及手臂各一下，而告訴人隨
      後曾以電話與其妻林美珠聯繫籌款2 萬元，再由同案被告
      甲○○駕車搭載告訴人於上開時、地取款而為警逮捕之事
      實，惟矢口否認有何剝奪他人行動自由之犯行，辯稱：我
      與甲○○沒有強押告訴人上車，是告訴人自己願意上車的
      ，因為告訴人冒用甲○○的名義向我借3 萬元，且介紹許
      財林向我借5 萬元，我把錢全交給告訴人轉交許財林，但
      許財林卻說他沒有拿到這麼多錢，所以案發當日就是要處
      理這二件事。在車上的過程中，我並沒有恐嚇告訴人不能
      逃跑，不過因為他一直說謊，我一時生氣，才在路上撿1
      支木棍打告訴人。當日我要求告訴人一定要還8 萬元給我
      ，若他拿不出錢來，我就不會讓他走。後來他打電話叫他
      太太籌錢，他太太說要籌2 萬元出來，在我們過去取款的
      途中，因為我太太打電話給我說小孩發燒，所以我才在半
      路先下車，並叫甲○○帶告訴人去拿錢云云。經查：
    (一)前揭時、地之犯罪事實，業據同案被告甲○○經檢察官起
      訴移審而於本院訊問時坦承不諱（參見本院93年度訴字第
      1858號卷《下稱另案卷》93年10月13日訊問筆錄），並經
      告訴人乙○○於警詢及偵查中指述綦詳（參見偵查卷第11
      至13頁、第65、66頁），核同案被告甲○○所供與告訴人
      所指大致相符，尚無矛盾或不合常理之處。又證人即告訴
      人之女丙○○於警詢中證稱：我與父親（按：即告訴人）
      於93年9 月2 日凌晨4 時30分許，在三重市○○○路159
      號前下車準備吃宵夜，就有2 名歹徒開1 部車號9R-0426
      號自小客車，從我們後方攔下，強押走我父親，我父親就
      喊我趕快攔計程車離開，我父親遭押走時我在場，並打電
      話告訴我母親等語（參見偵查卷第15頁）；復於偵查中證
      稱：「（問：看到甲○○二人？）有」、「（問：父親那
      時被強拉上車？）有。對方態度不太友善，我有當面看到
      他們，我父親上他們車時，我已經先走」、「（問：看到
      父親被帶走後，你如何處理？）我有記住車牌，回家後向
      媽媽說，之後報警」等語（參見偵查卷第66頁）；證人即
      告訴人之妻林美珠則於警詢中證稱：因為我女兒告訴我說
      我先生被擄走，然後我先生用電話告訴我他被強押走，然
      後一名歹徒「林仔」就用我先生的電話告訴我說去準備2
      萬5 千元給他們，他們就放我先生回家。我因為害怕，就
      於當日凌晨6 時許到三重派出所報案，警方就請我約歹徒
      出面，嗣於同日上午7 時許，在前揭地點查獲到其中一名
      歹徒甲○○，並救出我先生等語（參見偵查卷第14頁）；
      復於偵查中證稱：「（問：和對方電話聯絡？）都是林仔
      打來的，一開始要我準備2 萬5 千元，我說沒辦法籌到，
      過一下他又打過來說2 萬元也可以，但7 點以前若未準備
      好，後果要我自己收」、「（問：你有準備2 萬元？）我
      很怕，對方說我不籌錢不放人，且時間那麼短，我就騙他
      我已籌到錢，並報警，警察要我不要到現場」等語（參見
      偵查卷第67頁）。是依該二證人所證，被告與同案被告甲○○確將告訴人強拉上車，且恐嚇告訴人如不籌錢解決債
      務問題將不獲釋放。此外，告訴人遭被告持前揭木棍毆打
      ，致受有上臂挫傷、腹壁挫傷等傷害之事實，則有位於臺
      北縣三重市○○路○ 段2 號之佑民醫院所出具之診斷證明
      書1 紙在卷為憑（參見偵查卷第17頁），復有作為前揭毆
      打告訴人之用之木棍1 支扣案可稽及該木棍之照片1 幀附
      卷為佐（參見偵查卷第21頁），亦經被告於本院準備程序
      中坦承無訛，自堪認屬為真。綜合各該證據資料以觀，足
      見被告與同案被告甲○○確共同為本件剝奪告訴人之行動
      自由，且被告復另有持前揭木棍傷害告訴人甚明。
    (二)被告固於本院審理時以前揭情詞否認犯罪，且證人即同案
      被告甲○○固於本院審理時到庭證稱：告訴人冒我的名義
      向被告借錢，為了釐清事實，所以我才和被告一起到前揭
      地點等候告訴人，之後告訴人是自願與我們上車的，我們
      並沒有強拉他上車，且告訴人還叫他女兒先坐計程車回去
      ，說要跟我們去談事情。在車上的時候，被告並沒有恐嚇
      告訴人，告訴人後來有和他太太以電話聯絡，但我不清楚
      電話內容，因為告訴人無法還錢，我們就直接載他回家，
      被告之所以後來不在場，是因為他在前1 條巷子下去買東
      西云云（參見本院94年4 月7 日審判筆錄）。惟查，同案
      被告甲○○係屬本件之共同正犯，其本身涉入本件案情當
      係頗深，所為證言難免有迴護其自己本身及被告之嫌，其
      所證是否可信，已非無疑。又被告於本院準備程序中業已
      坦承與告訴人之妻約定籌款2 萬元交人，否則被告不會讓
      告訴人離開之事實，且被告就其何以在取款途中即先下車
      乙節，則係辯稱因其妻打電話來告知小孩生病，故其始會
      先行下車云云；然同案被告甲○○就約定籌錢2 萬元交人
      之事情竟證稱不清楚，且證稱係因告訴人無法還錢便直接
      載他回家，嗣被告何以會先行下車乙節，則證稱被告係先
      下車買東西云云。是以，被告與同案被告甲○○二人彼此
      所言已甚有出入，且同案被告甲○○所為證言更係極力撇
      清渠等要求告訴人之妻籌款交人之事，實有避重就輕之嫌
      ，是被告與同案被告甲○○所為否認犯行之說詞是否可信
      ，更非無疑。再者，同案被告甲○○雖於本院審理中翻異
      前詞，並作否認本件犯行之證述，但其於本院前揭另案訊
      問時所為供承，乃係出於自由意志，自具有任意性。衡情
      若非真有其事，常人在出於自由意志之情況下，均不至供
      述對自己不利之情事，則同案被告甲○○既供述如上，應
      具有相當之可信性為是，其於本院審理時改口否認，容屬
      事後卸責之詞，當無足取。況依一般社會通常經驗，被告
      與同案被告甲○○如未共同剝奪告訴人之行動自由以求得
      款獲償，渠等大可讓告訴人自行單獨離去籌款，倘渠等擔
      心告訴人離去後將可能再避不出面解決，渠等亦可偕同告
      訴人返家籌款，豈有於凌晨時分或一大清早之時，在外以
      電話聯絡告訴人之妻，且要求其在極短時間內交款之作法
      ？顯與常情有悖，且不啻與社會上常見之擄人取款之手法
      相同，自難認被告與同案被告甲○○確未共同剝奪告訴人
      之行動自由；而本件除同案被告甲○○於本院前揭另案訊
      問時之自白外，尚有告訴人於警詢、偵查中之指述與證人
      丙○○、林美珠於警詢、偵查中所為證述，業已分別清楚
      敘明本件相關之案發經過，核其等所指及所證與同案被告
      甲○○前揭自白亦屬大致相符，顯見確有本件犯罪事實無
      誤，被告猶飾詞否認犯行，顯屬事後卸責之詞，自非可採
      。
    (三)又證人王天賜於本院另案審理時到庭證稱：我與告訴人聯
      絡，是因為告訴人欠我錢，所以我們才約定地點見面，告
      訴人有拿錢還給我，之後我遇到丁○○，我跟他說告訴人
      剛離開，丁○○就開車過去，但是否去找告訴人，我並不
      清楚，且之後告訴人有無上丁○○的車，我也沒有看到等
      語（參見本院另案94年2 月17日審判筆錄）。足見依證人
      王天賜所證，其並未目睹告訴人於案發當時如何搭乘被告
      所駕自小客車之經過，則其所為證言亦無法引為對被告有
      利之認定。
    (四)至公訴意旨雖認被告傷害告訴人乙事，被告與同案被告甲○○有犯意聯絡，並推由被告為之云云。惟查，被告於本
      院準備程序中雖供承其有持木棍傷害告訴人，但否認同案
      被告甲○○亦有參與，供稱同案被告甲○○只有在旁邊看
      等語，此核與同案被告甲○○於本院審理時所證相符（參
      見本院前揭審判筆錄），而告訴人亦於偵查中指稱：確係
      丁○○持木棍毆打我等語（參見偵查卷第66頁），並未提
      及被告同有參與毆打之行為。足見同案被告甲○○客觀上
      並無參與傷害告訴人之行為，而依被告於本院審理時所供
      ，其之所以會毆打告訴人，純係一時生氣所致，顯見被告
      傷害告訴人應係另行起意，並非早與同案被告甲○○有所
      犯意聯絡。此參諸告訴人於偵查中指稱：在丁○○打我的
      時候，被告有向丁○○說「要打由他來打好了」，但丁○○沒有將棍子給他等語，更見其明。蓋倘如公訴意旨所言
      ，被告與同案被告甲○○就傷害告訴人之行為早有犯意聯
      絡，並推由被告為之，則同案被告甲○○若在此傷害過程
      中欲實際參與毆打之行為，自應係向被告表示：「換我來
      打好了」等以示「接棒」或「接續」毆打之言詞，何以係
      表示「要打由我來打好了」此種言詞？因該種言詞在語意
      上應有同案被告甲○○係在發現或認知到被告毆打告訴人
      時，始欲起意加入毆打行列之意涵，自非同案被告甲○○
      與被告早有預謀所該有之言詞。換言之，正因同案被告甲○○有此言詞表示，恰足以顯示同案被告甲○○係在被告
      另行起意毆打告訴人時，方才欲參與該傷害犯行。然嗣因
      被告並未將木棍交給同案被告甲○○，自難認被告業已同
      意同案被告甲○○事中參與該傷害犯行，或同案被告甲○○有將被告之傷害行為視為自己之行為，而有默示之犯意
      聯絡。是以，同案被告甲○○主觀上是否確與被告有共同
      傷害告訴人之犯意聯絡，尚不得逕加認定，公訴意旨認渠
      等2 人有傷害之犯意聯絡云云，容有誤解。
    (五)綜上所述，被告確與同案被告甲○○共同對告訴人為本件
      剝奪行動自由之行為，且被告另有對告訴人為傷害之行為
      ，而被告所辯各節復無足取，故本件事證已臻明確，被告
      之犯行應堪認定。至公訴檢察官原雖聲請傳喚證人乙○○
      、丙○○到庭作證，惟上開證人經傳均未到庭，公訴檢察
      官嗣於本院審理時即捨棄傳喚，故本院爰未再予傳喚；另
      被告固聲請傳喚證人許財林到庭作證，欲證明告訴人確有
      私吞被告借予許財林之金錢等情，惟本院已認許財林確有
      透過告訴人向被告借款未還之情事，被告亦因此與告訴人
      發生借款糾紛之事實，是就此節事實自無再予傳喚許財林
      作證之必要，而告訴人究竟有無趁此私吞被告所借之金錢
      ，亦核與本件犯罪事實無所關聯，故本院亦未予傳喚許財
      林到庭作證，均附此敘明。
  二、查被告與同案被告甲○○強拉告訴人上車，且恐嚇告訴人
      不得跳車或逃跑，否則將以棍棒毆打告訴人，並恐嚇告訴
      人如不籌錢處理債務，告訴人將不獲釋放，而以此方式遂
      行剝奪告訴人之行動自由，核被告所為，係犯刑法第302
      條第1 項之剝奪他人行動自由罪。又被告於上開時、地持
      木棍傷害告訴人，核其此部分所為，則係犯刑法第277 條
      第1 項之普通傷害罪。被告與同案被告甲○○就前開剝奪
      他人行動自由之犯行有犯意聯絡與行為分擔，為共同正犯
      。至公訴意旨認被告與同案被告甲○○就前開傷害犯行亦
      有犯意聯絡及行為分擔，亦屬共同正犯，則有未洽，業如
      前述。被告所犯上開二罪之間，有方法結果之牽連關係，
      為牽連犯，依刑法第55條規定，應從較重之剝奪他人行動
      自由罪處斷。又刑法第302 條第1 項、第304 條第1 項及
      第305 條之罪所保護之法益均為人之行動自由，罪質相同
      ，而第302 條第1 項之法定刑較其他二罪為重，且處罰之
      範圍包括私行拘禁及其他非法方法剝奪人之行動自由，所
      謂非法方法包括強暴、脅迫、恐嚇等情事在內。本件被告
      與同案被告甲○○共同基於妨害自由之犯意聯絡於先，則
      渠等強拉告訴人上車，並恐嚇告訴人不得跳車或逃跑，否
      則將以棍棒毆打告訴人，致使告訴人心生畏懼，因而剝奪
      其行動自由，同時脅迫其替許財林還債，行無義務之事，
      自係包含於妨害告訴人行動自由之同一犯意中接續實施，
      雖合於刑法第304 條第1 項之強制罪與同法第305 條之恐
      嚇危害安全罪之構成要件，但此兩個動作應視為以非法方
      法剝奪行動自由之部分行為，合併成為一個剝奪他人行動
      自由罪，即祇成立實質上之一罪，應依刑法第302 條第1
      項論處，不另論其他二罪（參照最高法院74年台上字第34
      04號判例意旨、最高法院82年度台上字第1670號、93年度
      台上字第3309號判決意旨）。被告前因妨害自由案件，經
      臺灣嘉義地方法院於90年3 月12日以90年度易字第113 號
      判處有期徒刑3 月，並經臺灣高等法院臺南分院於同年5
      月31日判決駁回上訴確定，嗣於同年8 月6 日繳納易科罰
      金而執行完畢，此有臺灣高等法院被告全國前案紀錄表1
      份在卷可按，其受有期徒刑執行完畢，於5 年以內再犯本
      件最重本刑為有期徒刑以上之罪，為累犯，應依刑法第47
      條規定，加重其刑。
  三、本院審酌對於民事債務糾紛本應以正當途徑協商解決或循
      平和方式處理，惟被告不思此為，竟邀同同案被告甲○○
      共同以上述非法手段，當告訴人之女丙○○之面，剝奪告
      訴人之行動自由，造成告訴人與其家屬心理上之極大恐懼
      ，嚴重害及社會秩序，惡行非輕，自應受有相當程度之刑
      事非難；惟另考量被告雖仍飾詞否認犯行，但已坦承本件
      傷害告訴人之事實，且被告所採取之行為固然過激，但無
      非僅係要催討借款債務，實際上雖有傷害告訴人，但情節
      並非嚴重，且與告訴人之妻約定籌款2 萬元後，即同意將
      告訴人釋放，剝奪告訴人行動自由之期間尚非至長等一切
      情狀，酌情量處如主文所示之刑，並諭知易科罰金之折算
      標準，以資懲儆。又扣案之木棍1 支，固係供被告傷害告
      訴人所用，但被告於本院審理時辯稱該木棍係其在前揭工
      廠附近所撿，核與同案被告甲○○於本院另案訊問時所供
      相符，則依渠等所述，該木棍既係被告所撿，是否已屬被
      告所有，自難遽認，此外並無證據證明該木棍係屬被告所
      有，自無從依刑法第38條第1 項第2 款規定，併予諭知宣
      告沒收。
  四、公訴意旨另以：被告與同案被告甲○○係基於意圖為自己
      不法之所有之犯意聯絡，恐嚇告訴人交付2 萬5 千元，否
      則將不獲釋放，告訴人始與其妻電話聯繫籌款，惟在取得
      款項前，同案被告甲○○即為警查獲。因認被告尚與同案
      被告甲○○共同涉有刑法第346 條第3 項、第1 項之恐嚇
      取財未遂罪嫌，而該罪嫌與上開剝奪他人行動自由及傷害
      之犯行有牽連犯之裁判上一罪關係云云。惟查：
    (一)按刑法第346 條第1 項所規定之恐嚇取財罪，除行為人於
      客觀上須有恐嚇交付財物之行為外，行為人於主觀上尚須
      有為自己或第三人不法所有之意圖，始克相當。倘行為人
      並無該不法意圖，縱令其有客觀之恐嚇交付財物之行為，
      亦與恐嚇取財罪有間，而不得繩以恐嚇取財罪。經查，本
      件被告與同案被告甲○○之所以強拉告訴人上車，剝奪其
      之行動自由，乃係因渠等認為因告訴人介紹之友人許財林
      向被告借款未還，認為告訴人應負責處理許財林積欠之部
      分債務，業如前述，則許財林顯然確有積欠被告借款債務
      ，被告與同案被告甲○○因而認為告訴人應予代償部分債
      務，渠等所為要求告訴人代償之手段固非法所許可，但渠
      等既係要求告訴人代償許財林積欠被告之借款債務，自難
      認渠等主觀上有何不法所有之意圖，依上述說明，尚不得
      以恐嚇取財罪相繩。又被告與同案被告甲○○此部分之行
      為，應係以脅迫之方法使告訴人行無義務之事（即代償之
      事），而屬刑法第304 條第1 項強制罪之規範範疇，然渠
      等所為該強制行為，應屬前揭論罪科刑之剝奪他人行動自
      由罪之部分行為，已如前述，自無須再行論罪。至被告於
      本院審理中雖辯稱：因告訴人私吞其借給許財林的錢，且
      冒用甲○○的名義向其借款3 萬元，所以其才要求告訴人
      還錢云云，姑不論是否屬實，惟被告係辯稱告訴人本身與
      其有上述之債務糾葛，則被告與同案被告甲○○如係要求
      告訴人處理上述債務，亦難認有何不法所有之意圖，仍無
      成立恐嚇取財罪之餘地，然被告所為之手法既係恐嚇之方
      式，如致令告訴人心生畏懼，則屬刑法第305 條之恐嚇危
      害安全罪之範疇，但被告所為該恐嚇行為，應屬前揭論罪
      科刑之剝奪他人行動自由罪之部分行為，亦如前述，當亦
      無須再行論罪。
    (二)綜上所述，被告是否對告訴人有恐嚇取財之不法所有意圖
      ，本院認為尚存有合理之懷疑，猶未到達確信其為真實之
      程度，自不能遽認被告確有此部分被訴之恐嚇取財犯行。
      此外，檢察官復未提出其他積極證據，資以證明被告確有
      其所指之此部分犯行，揆諸首揭法律規定與說明，既無足
      夠證據確信公訴意旨之指述為真實，不能證明被告此部分
      犯罪，本院原應為被告此部分無罪判決之諭知。惟公訴意
      旨認此部分恐嚇取財之犯行與前開論罪科刑之剝奪他人行
      動自由、傷害部分係屬牽連犯之裁判上一罪關係，本院自
      應不另為無罪之諭知。
據上論斷，應依刑事訴訟法第299 條第1 項前段，刑法第28條、
第302 條第1 項、第277 條第1 項、第55條、第47條、第41條第
1 項前段，罰金罰鍰提高標準條例第1 條前段、第2 條，判決如
主文。
本案經檢察官陳伯厚到庭執行職務。
中　　華　　民　　國　　94　　年　　4 　　月　　21　　日
                  刑事第十六庭  審判長法　官  戴嘉清
                                      法  官  林晏鵬
                                      法  官  陳信旗
以上正本證明與原本無異。
如不服本判決，應於送達後10日內向本院提出上訴狀。
　　　　　　　　　　　　　　　　　　　書記官　陳昭綾
中　　華　　民　　國　　94　　年　　4 　　月　　21　　日
附錄本案論罪科刑法條全文：
刑法第302 條
    私行拘禁或以其他非法方法，剝奪人之行動自由者，處5 年
    以下有期徒刑、拘役或3百元以下罰金。
    因而致人於死者，處無期徒刑或7 年以上有期徒刑，致重傷
    者，處3年以上10年以下有期徒刑。
    第1項之未遂犯罰之。
刑法第277條第1項
    傷害人之身體或健康者，處3 年以下有期徒刑、拘役或1 千
    元以罰金。
